臺灣雲林地方法院民事簡易判決
111年度虎簡字第132號
原      告  許凱樺  

被      告  林宜呈  


上列當事人間因被告傷害案件，原告提起刑事附帶民事訴訟請求
損害賠償，經本院刑事庭以111年度附民字第62號裁定移送前來
，本院於中華民國111年7月1日言詞辯論終結，判決如下：
    主      文
被告應給付原告新臺幣陸萬零伍佰伍拾元，及自民國一百一十一
年二月二十四日起至清償日止，按週年利率百分之五計算之利息
。
原告其餘之訴及其餘假執行之聲請均駁回。
本判決原告勝訴部分得假執行。
    事實及理由
一、被告經合法通知，未於言詞辯論期日到場，核無民事訴訟法
    第386條各款所列情形，爰依原告聲請，由其一造辯論而為
    判決。
二、原告起訴主張：兩造於民國110年8月22日，同為址設雲林縣
    ○○鎮○○里○○○村0○00號法務部○○○○○○○○○（下稱雲二監）之受
    刑人，被告於110年8月22日19時54分許，在雲二監隔離舍第
    6房，因故對原告不滿，竟基於傷害人身體之犯意，徒手毆
    打原告之臉部，致原告因而受有左側眼瞼深部撕裂傷4＊1公
    分之傷害。原告因受傷，支出醫療費用新臺幣（下同）8萬
    元，另請求精神慰撫金22萬元（按原起訴狀記載請求工作損
    失2萬元及精神慰撫金20萬元，嗣原告於調解期日及本院言
    詞辯論期日表示不再請求工作損失，而請求精神慰撫金22萬
    元），爰提起本件訴訟等語。並聲明：被告應給付原告30萬
    元，及自起訴狀繕本送達翌日起至清償日止，按週年利率百
    分之5計算之利息；請准供擔保宣告假執行。
三、被告經合法通知，未於言詞辯論期日到場，亦未提出書狀作
    何聲明或陳述。
四、本院之判斷：
  ㈠本件原告主張於前揭時、地，遭被告傷害，致受有上載傷害
    之事實，有本件民事事件所屬刑事案件即本院110年度訴字
    第670號傷害刑事案件（下稱系爭刑事案件）之刑事判決附
    卷可參（見本院卷第11至14頁），且經本院依職權調取系爭
    刑事案件電子卷宗查核無訛；被告已於相當時期受合法之通
    知，而於言詞辯論期日不到場，亦未提出書狀爭執，依民事
    訴訟法第280條第3項前段準用同條第1項之規定，視同自認
    ，依上開調查證據之結果，堪信原告之主張為真實。被告此
    部分行為，經系爭刑事案件審理後，認其犯傷害罪，判處有
    期徒刑4月確定，亦同本院之認定。
  ㈡因故意或過失，不法侵害他人之權利者，負損害賠償責任；
    不法侵害他人之身體或健康者，對於被害人因此喪失或減少
    勞動能力，或增加生活上之需要時，應負損害賠償責任；不
    法侵害他人之身體、健康、名譽、自由、信用、隱私、貞操
    ，或不法侵害其他人格法益而情節重大者，被害人雖非財產
    上之損害，亦得請求賠償相當之金額，民法第184條第1項前
    段、第193條第1項、第195條第1項前段分別定有明文。又當
    事人主張有利於己之事實者，就其事實有舉證之責任，民事
    訴訟法第277條定有明文。民事訴訟如係由原告主張權利者
    ，應先由原告負舉證之責，若原告先不能舉證，以證實自己
    主張之事實為真實，則被告就其抗辯事實即令不能舉證，或
    其所舉證據尚有疵累，亦應駁回原告之請求。復慰撫金是否
    相當，應以加害行為之加害程度及被害人所受痛苦，斟酌加
    害人及被害人之身分、經濟地位等各種情形定之。經查：
　⒈本件被告故意傷害原告之身體，致原告受有上載傷害，屬故
    意不法侵害原告之身體權，依前揭規定，自應負侵權行為損
    害賠償責任。
　⒉就原告請求項目及金額分項審酌如下：
　⑴醫療費用部分：原告主張其因本件被告侵權行為而受有上載
    傷害，支出醫療費用8萬元，其中550元部分，有本院依原告
    聲請向雲二監調取之天主教若瑟醫療財團法人若瑟醫院診斷
    證明書、收容人戒送外醫診療紀錄簿、保管金分戶卡、收容
    人醫療扣款欠費明細表、就診紀錄及向天主教若瑟醫療財團
    法人若瑟醫院調取之門診收據在卷可稽（見本院卷第71至83
    頁），經核對就醫日期、醫療項目，應屬治療上載傷勢所支
    出之必要費用，此部分主張可認定屬實；至其餘請求金額，
    原告未提出任何證據以實其說，難認確有此部分醫療費用之
    支出。則原告請求醫療費用，於550元之範圍內為有理由，
    逾此範圍則屬無據。
　⑵精神慰撫金部分：被告因故意侵權行為，造成原告身體受有
    上載傷害，屬故意不法侵害原告身體權，業如前述，是原告
    主張其受有精神上相當之痛苦，請求給付精神慰撫金，自有
    理由。本院審酌本件原告所受傷勢、被告僅因細故貿然出手
    毆打原告眼部，實不可取之侵權行為情狀、行為後態度，及
    原告於本件言詞辯論時所述及被告於系爭刑事案件審理時所
    述學歷、職業、家庭經濟狀況等一切情狀（見本院卷第101
    、103頁，因屬個人隱私，僅予參酌，不予揭露），暨本院
    依職權調取之兩造稅務電子閘門資料（見本院卷第25至47頁
    ），認原告請求精神慰撫金，以6萬元為允當，逾此範圍之
    請求，核屬過高。
　⑶綜上，本件原告所受之損害合計為6萬550元（計算式：60,00
    0元＋550元＝60,550元）。是原告請求被告給付損害賠償之金
    額，於6萬550元之範圍內為有理由，逾此範圍之請求，則無
    所據。
　㈢給付無確定期限者，債務人於債權人得請求給付時，經其催
    告而未為給付，自受催告時起，負遲延責任。其經債權人起
    訴而送達訴狀，或依督促程序送達支付命令，或為其他相類
    之行為者，與催告有同一之效力；遲延之債務，以支付金錢
    為標的者，債權人得請求依法定利率計算之遲延利息；應付
    利息之債務，其利率未經約定，亦無法律可據者，週年利率
    為5%，民法第229條第2項、第233條第1項前段、第203條分
    別定有明文。本件係屬侵權行為損害賠償之債，自屬無確定
    期限者，又以支付金錢為標的，則依上揭法律規定，原告就
    其得請求被告給付之金額，請求自起訴狀繕本送達翌日即11
    1年2月24日（見附民卷第3頁）起至清償日止加計週年利率
    百分之5之法定遲延利息，亦屬有據。
五、從而，原告依侵權行為之法律關係，請求被告給付6萬550元
    ，及自111年2月24日起至清償日止，按週年利率百分之5計
    算之利息，為有理由，應予准許；逾此範圍之請求，則無理
    由，應予駁回。
六、本件原告勝訴部分，係適用簡易程序所為被告敗訴之判決，
    依民事訴訟法第389條第1項第3款規定，應依職權宣告假執
    行，原告聲請供擔保宣告假執行，核無必要；又原告其餘之
    訴既經駁回，該部分假執行之聲請亦失所依附，應併予駁回
    。
七、本件既係由本院刑事庭移送民事庭之刑事附帶民事訴訟，依
    刑事訴訟法第504條第2項規定，免納裁判費，且綜觀卷內資
    料，兩造復無其他訴訟費用支出，爰無庸諭知訴訟費用之負
    擔，併此敘明。
中　　華　　民　　國　　111 　年　　7 　　月　　15　　日
                  虎尾簡易庭  法  官　黃麗文
以上正本證明與原本無異。
如不服本判決，須於判決送達後20日內向本庭（臺灣雲林地方法
院虎尾簡易庭）提出上訴狀。（須按他造當事人之人數附繕本）
。
中　　華　　民　　國　　111 　年　　7 　　月　　15　　日
                              書記官  曾鈺仁